臺灣板橋地方法院刑事判決　　　　　　 100年度易字第3155號
公　訴　人　臺灣板橋地方法院檢察署檢察官
被　　　告　溫日鑫
上列被告因違反毒品危害防制條例案件，經檢察官提起公訴（10
0 年度毒偵字第4652號），被告就被訴事實為有罪之陳述，經本
院告知簡式審判程序之旨，並聽取被告與公訴人之意見後，本院
裁定進行簡式審判程序，判決如下：
    主  文
溫日鑫施用第二級毒品，累犯，處有期徒刑捌月。扣案之第二級
毒品甲基安非他命貳袋（含包裝袋，驗前淨重合計零點參陸公克
、驗後淨重合計零點參伍玖捌公克），均沒收銷燬之；扣案之吸
食器壹組，沒收。
    事  實
一、溫日鑫前於民國88年間，因施用毒品案件，經本院裁定送觀
    察、勒戒後，認無繼續施用毒品傾向，而於89年1 月13日觀
    察、勒戒執行完畢釋放，由臺灣板橋地方法院檢察署檢察官
    以89年度毒偵字第80號不起訴處分確定。又於91年間，因竊
    盜、施用第二級毒品等案件，經本院以91年度易字第1997號
    、91年度板簡字第723 號，各判處有期徒刑10月、5 月，嗣
    經裁定定應執行刑有期徒刑1 年1 月，並於92年12月31日縮
    短刑期執行完畢。另於97年間，因竊盜案件，經臺灣士林地
    方法院以97年度士簡字第811 號判處有期徒刑6 月確定，再
    於98年間，因竊盜、施用第二級毒品等案件，經本院以98年
    度簡字第1240號、98年度易字第539 號、98年度簡字第3431
    號、98年度易字第2569號，各判處有期徒刑5 月、3 月、3
    月、3 月、4 月、7 月，嗣經裁定定應執行刑有期徒刑1 年
    7 月，而與前述有期徒刑6 月部分接續執行，並於99年12月
    17 日 縮短刑期執行完畢。詎溫日鑫仍不知悔改，竟基於施
    用第二級毒品之犯意，於100 年7 月1 日13時許（起訴書誤
    載為同日14時30分許），在其位於新北市○○區○○街20號
    「夢綺旅社」603 號房間內，以將第二級毒品甲基安非他命
    置於玻璃球內燒烤，吸食煙霧之方式，施用第二級毒品甲基
    安非他命1 次。嗣於同日14時20分許，在「夢綺旅社」，因
    另案涉犯竊盜案件，為警查獲，經徵得其同意採尿送驗結果
    呈甲基安非他命、安非他命陽性反應，並在「夢綺旅社」60
    3 號房間，扣得溫日鑫所持有之第二級毒品甲基安他命2 袋
    （含包裝袋，驗前淨重合計0.36克、驗後淨重合計0.3598公
    克），以及溫日鑫所有而供其施用第二級毒品甲基安非他命
    所用之吸食器1 組，始獲上情。
二、案經新北市政府警察局板橋分局移送臺灣板橋地方法院檢察
    署檢察官偵查起訴。
    理  由
一、本件被告溫日鑫所犯係死刑、無期徒刑、最輕本刑為3 年以
    上有期徒刑以外之罪，其於準備程序中就被訴事實為有罪之
    陳述，經法官告知簡式審判程序之旨，並聽取公訴人及被告
    之意見後，本院依刑事訴訟法第273 條之1 第1 項之規定，
    裁定進行簡式審判程序。
二、訊據被告對於上揭時、地，施用第二級毒品甲基安非他命之
    事實，坦承不諱；而被告為警查獲所採之尿液檢體，經送台
    灣檢驗科技股份有限公司以酵素免疫分析法及氣相層析質譜
    儀法檢驗結果，呈現甲基安非他命、安非他命陽性反應，此
    有台灣檢驗科技股份有限公司100 年7 月19日濫用藥物檢驗
    報告暨新北市政府警察局板橋分局偵辦毒品、詐欺通緝及毒
    品案被移送人姓名及代碼對照表（代碼編號：A0000000號）
    各1 份附卷可稽；扣案之淡褐色結晶2 袋，經送交通部民用
    航空局航空醫務中心鑑驗之結果，確含有第二級毒品甲基安
    非他命成分（驗前淨重合計0.36公克、驗後淨重合計0.3598
     公 克）無訛，有交通部民用航空局航空醫務中心毒品鑑定
    書1 份在卷可佐，此外，被告所有而供其施用第二級毒品甲
    基安非他命所用之吸食器1 組扣案可憑，從而，本案事證明
    確，被告被告施用第二級毒品之犯行，洵堪認定，應予依法
    論科。
三、核被告所為，係犯毒品危害防制條例第10條第2 項之施用第
    二級毒品罪。被告持有第二級毒品後進而施用，其持有之低
    度行為應為施用之高度行為所吸收，故不另論其持有毒品罪
    。被告前因竊盜案件，經法院判處有期徒刑6 月確定後，再
    因竊盜、施用第二級毒品等案件，經法院分別判處有期徒刑
    5 月、3 月、3 月、3 月、4 月、7 月，嗣經裁定定應執行
    刑有期徒刑1 年7 月，而與前述有期徒刑6 月部分接續執行
    ，並於99年12月17日執行完畢，有臺灣高等法院被告前案紀
    錄表1 份在卷可佐，是被告於有期徒刑執行完畢後，5 年內
    故意再犯本件有期徒刑以上之罪，為累犯，應依法加重其刑
    。本院審酌被告前因施用毒品案件，經觀察、勒戒程序，由
    檢察官不起訴處分後，猶不知悔改，曾多次因施用毒品案件
    ，經法院分別判刑確定，並先後於92年12月31日、94年8 月
    17日、97年1 月9 日、97年3 月21日、99年12月17日執行完
    畢後，再次施用毒品自戕其身，顯然缺乏戒絕毒品之決心，
    惟念及被告坦承施用第二級毒品之犯罪事實，且其行為尚未
    害及他人，並斟酌被告之犯罪動機、手段、持有第二級毒品
    數量，以及被告之智識程度等一切情狀，量處如主文所示之
    刑，以資懲儆。扣案之淡褐色結晶2 袋，既經交通部民用航
    空局航空醫務中心鑑驗屬第二級毒品甲基安非他命無訛，已
    如前述，而包裝袋與其上殘留之毒品，均難以分析剝離，俱
    應依毒品危害防制條例第18條第1 項前段規定，不問屬於犯
    人與否，併宣告沒收銷燬之，至於送鑑耗損之甲基安非他命
    晶體，既均已滅失，自無庸再予宣告沒收銷燬之必要。另扣
    案之吸食器1 組，為被告所有，且供被告施用第二級毒品甲
    基安非他命所用，已據被告供承在卷，爰依刑法第38條第1
    項第2 款規定，併予宣告沒收。
據上論斷，應依刑事訴訟法第273 條之1 第1 項、第299 條第1
項前段，毒品危害防制條例第10條第2 項、第18條第1 項前段，
刑法第11條、第47條第1 項、第38條第1項第2款，判決如主文。
本案經檢察官黃睦涵到庭執行職務。
中    華    民    國   100    年    10    月    21    日
                  刑事第六庭  法  官  高增泓
以上正本證明與原本無異。
如不服本判決，應於收受送達後10日內向本院提出上訴書狀。
                              書記官  林政良
中    華    民    國   100    年    10    月    21    日
附錄本判決論罪科刑法條全文：
毒品危害防制條例第10條
施用第一級毒品者，處6月以上5年以下有期徒刑。
施用第二級毒品者，處3年以下有期徒刑。